臺灣臺中地方法院刑事判決
110年度侵訴字第3號
公  訴  人  臺灣臺中地方檢察署檢察官
被      告  謝宗成


選任辯護人  林倍志律師
            陳隆律師（110年3月26日解除委任）
上列被告因妨害性自主案件，經檢察官提起公訴（109年度偵字
第34162號），本院判決如下：
    主    文
庚○○犯強制性交罪，處有期徒刑參年捌月。
    犯罪事實
一、庚○○於民國109年10月3日晚間10時許，與友人戊○○、己○○前
    往臺中市○區○○路000號4樓之「海悅KTV」消費，邀請擔任傳
    播小姐之代號AB000-A109481號(真實姓名年籍詳卷，下稱甲○)成年女子，前往上開KTV V1包廂內陪其喝酒、聊天，嗣庚○○竟基於強制性交之犯意，將甲○拉至隔壁之V2空包廂後，
    將甲○撲倒在沙發椅上，壓制住甲○，不顧甲○以言語及肢體
    反抗，仍親吻甲○嘴巴、撫摸甲○之胸部、下體，復接續以右
    手手指頭、生殖器插入甲○之陰道，對甲○為性交行為。過程
    中，因庚○○將甲○壓制在沙發上，且甲○激烈反抗，致甲○受
    有右側後頸部下側抓傷、四肢多處抓傷、紅腫、擦傷等傷害
    。嗣經甲○通知其經紀人乙○○到場搭載其離開，並告知乙○○
    上情而報警處理，始查悉上情。
二、案經甲○訴由臺中市政府警察局第一分局報告臺灣臺中地方
    檢察署檢察官偵查起訴。
    理    由
壹、程序及證據能力部分： 
一、本案為必須公示之判決書，依性侵害犯罪防治法第12條第2
    項之規定，不得揭露被害人之姓名、出生年月日、住居所及
    其他足資識別被害人身分之資訊，爰就告訴人甲○（以下僅
    稱甲○）之姓名、住址等相關資料均以代號表示，合先敘明
    。
二、證據能力之說明：
　　本院認定犯罪事實所憑之供述證據及非供述證據，檢察官、
    被告庚○○及辯護人於本院準備程序均同意作為本案證據，且
    迄本院言詞辯論終結前均未聲明異議，無證據足認係公務員
    違背法定程序所取得，亦無顯不可信或不得作為證據之情形
    ，經本院於審判期日依法進行調查提示，均有證據能力。
貳、實體方面：
一、認定事實所憑之證據及理由：　　　
　　訊據被告固不否認於上開時間前往「海悅KTV」消費，並請
    甲○前來坐檯陪酒，及與甲○單獨至無人的V2包廂之事實，惟
    矢口否認有何強制性交犯行，辯稱：是甲○自己主動要跟我
    發生性關係，是甲○拉著我的右手去摸她的下體，我右手手
    指有因而插進甲○陰道內，甲○還坐到我的大腿上要將我的陰
    莖插入她的陰道內，但是當時我喝很多酒，不知道有沒有勃
    起；過程中我有向甲○表示我不想要，但甲○還是硬要，我倒
    覺得是甲○性侵我云云。辯護人則為被告辯護稱：甲○證述內
    容前後不一，且與證人乙○○、戊○○、己○○、被告之說詞不符
    ；本案並無證據證明被告有違反甲○意願與甲○發生性行為等
    語。經查：
㈠、被告對甲○為強制性交之犯罪事實，業據證人甲○於偵訊、本
    院審理時指證綦詳，有下列歷次證述可佐：
１、證人甲○於本院審理時證述：當天是被告找我去「海悅KTV」V
    1包廂坐檯，之後我到V1包廂外面走廊講電話，沒多久被告
    也從V1包廂走出來，然後將我拉進另外一間沒有人的包廂內
    ，將我撲倒在該包廂內之沙發上，將我的雙手架住，親我的
    嘴巴，剛開始我有反抗，後來我很冷靜的跟被告說「如果你
    要對我怎樣，那就怎樣」，我原本以為我講這句話被告就不
    會再性侵我，但是被告還是不肯罷手，繼續摸我的胸部及下
    體，並且用手指及陰莖插入我的陰道內；被告在性侵我的過
    程中，因為有拉扯，所以導致我的手腳有瘀青、紅腫等語（
    見本院卷第218至256頁）。
２、證人甲○於偵訊時證述：當天是我第二次坐被告的檯，我跟被
    告才剛認識3天，當時大家都在V1包廂，我與被告一起走出V
    1包廂，在外面走廊講電話，講完電話後被告就將我拉到隔
    壁沒有人的V2包廂，將我撲倒在沙發上，我告訴被告「不要
    這樣，這樣下去我會瘋掉」，但是被告還是用雙手用力將我
    的雙手壓在沙發上，導致我的雙手受傷，被告並用陰莖插入
    我陰道內等語（見偵卷第115至117頁）。
㈡、按告訴人之陳述有部分有所歧異時，究竟何者為可採，法院
    仍得本其自由心證予以斟酌，非謂一有所矛盾，即應認其全
    部均為不可採信；尤其關於行為動機、手段及結果等之細節
    方面，告訴人之指陳，難免故予誇大，證人之證言，有時亦
    有予渲染之可能；然其基本事實之陳述，若果與真實性無礙
    時，則仍非不得予以採信（最高法院74年台上字第1599號判
    決意旨參照）。且良以證人所為之供述證言，係由證人陳述
    其所親身經歷事實之內容，而證人均係於體驗事實後之一段
    期間，方於警詢或檢察官偵訊時為陳述，更於其後之一段期
    間，始於審判中接受檢、辯或被告之詰問，受限於人之記憶
    能力及言語表達能力有限，本難期證人於警詢或檢察官偵訊
    時，能鉅細無遺完全供述呈現其所經歷之事實內容，更無從
    期待其於法院審理時，能一字不漏完全轉述先前所證述之內
    容。從而，經交互詰問後，於綜核證人歷次陳述之內容時，
    自應著重於證人對於待證事實主要內容之先後陳述有無重大
    歧異，藉此以判斷其證言之證明力高低，不得僅因證人所供
    述之部分內容不確定，或於交互詰問過程中，就同一問題之
    回答有先後更正或不一致之處；或證人先前證述之內容，與
    其於交互詰問時所證述之內容未完全一致，即全盤否認證人
    證言之真實性。故證人之供述證言，前後雖稍有參差或互相
    矛盾，事實審法院非不可本於經驗法則，斟酌其他情形，作
    合理之比較，定其取捨（最高法院97年台上字第96號判決意
    旨參照）。查，互核證人甲○於偵訊、本院審理時之證述內
    容，就①甲○當天是如何前往「海悅KTV」；②甲○在V1包廂內
    時，甲○與被告是否曾一同離開該包廂至外面走廊；③被告在
    強制性交過程中，有無親吻甲○嘴巴、撫摸甲○胸部、下體或
    將其手指插入甲○陰道內；④甲○遭被告強制性交之位置，除
    在V2包廂沙發處外，有無包含V2包廂之廁所；⑤甲○遭被告強
    制性交後，是直接離開V2包廂至1樓，或是待在V2包廂等乙○○來接等情，雖前後證述略有不一致之處，然甲○就其如何在
    V2包廂內遭被告撲倒、壓制，被告並以陰莖強行插入甲○陰
    道之主要情節，於偵訊、本院審理時前後證述均屬一致，並
    無重大矛盾、明顯瑕疵之處。又人之記憶，常隨時間演進而
    消退，性犯罪之被害人更會因為厭惡或恐懼而不願意回憶事
    件發生經過，對細節部分更易遺忘，故要求遭強制性交之性
    犯罪被害人每次接受訊問時，均能就各個細節為前後均相符
    的陳述，實強人所難。以本案情節而言，本案案發時係109
    年10月4日，而甲○遲至110年11月17日逾1年始於本院審理時
    接受交互詰問，酌以本案被害情節確係令人厭惡而不願意回
    想之記憶，況且證人甲○於案發當時有飲酒之情形，故其就
    案發細節部分因已距案發相隔一段時間致遺忘而未能為前後
    完全一致之證述，實與常情無悖，又證人甲○面對如此不堪
    之被害情節與被告施以之暴力手段及精神壓力，實難苛求證
    人甲○就該些不愉快之記憶加以牢記而毫無遺漏，或因而有
    記憶誤植之情形。因此證人甲○縱然於偵訊、本院審理時，
    就其遭被告強制性交之部分細節，或因囿於記憶能力或恐懼
    之心理狀態而略有些微混淆或差異，然尚無礙於證人甲○整
    體證述被害情節之認定。
㈢、按性侵害犯罪案件具有隱密性，通常僅有被告與被害人在場
    ，或不免淪為各說各話之局面，故被害人之證言是否可信，
    審理事實之法院，仍應為其他證據之調查，以為取捨之依據
    ，亦即，除被害人之指述外，尚需有補強證據以綜合判斷之
    。而被害人之供述證據，固需以補強證據證明其確與事實相
    符，然所謂之補強證據，並非以證明犯罪構成要件之全部事
    實為必要，倘其得以佐證供述所見所聞之犯罪非虛構，能予
    保障所供述事實之真實性，即已充分；又得據以佐證者，雖
    非直接可以推斷該被告之實行犯罪，但以此項證據與證人之
    指認供述綜合判斷，如足以認定犯罪事實者，仍不得謂其非
    補強證據（最高法院103 年台上字第805號判決意旨參照）
    。依此，本案尚有下列補強證據，足以佐證證人甲○前揭證
    述為真：
１、甲○之經紀人即證人乙○○①於本院審理時證述：當時甲○打電話
    叫我去接她，我到V2包廂時，看到甲○很激動，拿著麥克風
    要打被告，我就趕緊上前攔住甲○，並開車載甲○回家，甲○
    在我車上一直哭、罵髒話，還敲我車門，我問甲○發生什麼
    事，甲○一開始都不說，之後才說她遭被告強姦等語（見偵
    卷第198至218頁）；②於偵訊時證述：甲○打電話叫我去接她
    時，她在電話中的聲音聽起來在哭，我到V2包廂時，看到甲○與被告都在場，甲○很激動邊哭邊兇被告，且作勢要打被告
    ，我就趕緊載甲○回家，回家途中甲○才跟我說她遭被告強制
    性交等語（見偵卷第117至118頁）。可知甲○於案發後呈現
    哭泣、憤怒之情形，與一般人遭受強制性交後通常會有之生
    理反應相符，實可補強證人甲○陳述其遭被告強制性交之憑
    信性。
２、「海悅KTV」當日值班之幹部即證人丙○○於本院審理時證述：
    當日有服務生先跟我說有人去使用空的V2包廂，隨後我看到
    被告與甲○站在V2包廂門口處拉扯及爭執，感覺是甲○想要離
    開被告不讓她走，但因為除非有發生鬥毆的事情，否則我們
    不會去干涉客人的活動，所以當時我並未前去瞭解他們間發
    生何事，隨後乙○○就到場處理等語（見本院卷第338至367頁
    ），可證甲○案發後確有與被告發生爭執與拉扯。
３、甲○案發後，於109年10月4日3時20分許前往衛生福利部臺中
    醫院診治及驗傷結果，其右側後頸部下側抓傷、四肢多處抓
    傷、紅腫、擦傷等傷害乙情，有該醫院受理疑似性侵害事件
    驗傷診斷書在卷可稽（見偵查不公開資料卷第19至23頁）；
    且經該院採集甲○陰道深部棉棒檢體及警方採集被告右手中
    指棉棒檢體鑑定結果，①甲○陰道深部檢出同一男性Y染色體D
    NA-STR型別，與被告之型別相符，不排除其來自被告或與被
    告具同父系血緣關係之人；②被告右手中指之染色體DNA-STR
    型別為混合型，其主要混合型不排除甲○及被告之DNA，排除
    被告之DNA-STR型別後，其於外來型別與甲○型別相符，研判
    該外來型別來自甲○之機率較隨機人之機率高約3.08乘以10
    的12次方倍等節，有上開受理疑似性侵害事件驗傷診斷書、
    內政部警政署刑事警察局109年12月2日刑生字第1098008278
    號鑑定書在卷足稽（見偵查不公開資料卷第19至23頁、偵卷
    第153至159頁），核與甲○指述其於本案過程中遭受被告以
    雙手壓制而受傷，被告有以手指及陰莖侵入其陰道內等情相
    符，益證甲○所指實屬有據。
４、被告①於警詢時坦承有在V2包廂內親吻甲○（見偵卷第17頁）
    ；②於本院準備程序時坦承有將陰莖插入甲○陰道（見本院卷
    第50頁）；③於本院審理時坦承有將手指插入甲○陰道（見本
    院卷第376頁），俱與甲○前開指述在遭被告親吻嘴巴及以手
    指、陰莖強制性交各情合致，益徵甲○所述並非子虛。
㈣、至證人戊○○①於偵訊時證稱：我沒有看到甲○離開的過程，是
    聽被告說的等語（見偵卷第140頁）；②於審理時卻證稱：我
    有看到經紀人在櫃檯扶著甲○離開云云（見本院卷必155至15
    6頁、第168頁），前後證述明顯不一致，已難採信；且甲○
    並未在「海悅KTV」上班，案發時係被告私下聯繫請來坐檯
    ，「海悅KTV」在被告結帳前並不會知道甲○預計坐檯服務的
    時間，也不會干涉甲○何時結束坐檯離開「海悅KTV」；坐檯
    的費用是客人先跟「海悅KTV」結帳，「海悅KTV」再透過甲○的經紀人拿給甲○等節，業據證人丁○○於本院審理時證述綦
    詳（見本院卷第332至333頁），可知甲○非「海悅KTV」編制
    內之員工，甲○坐檯之報酬非由「海悅KTV」支付，「海悅KT
    V」不會去管甲○坐檯及下班之時間，然證人戊○○於警詢時竟
    證稱：甲○離開是因為時間到了，櫃台叫他可以下班云云（
    見偵卷第27頁），證述內容亦與客觀事實不符，考量證人戊○○與被告係朋友關係，而且還幫被告墊付酒店費用，業經被
    告於本院準備程序時供稱在卷（見本院卷第51至52頁），其
    等間應有相當之情誼，是證人戊○○於偵訊、本院審理時之證
    詞顯係維護被告之詞，均不可採。另證人己○○並未親眼目睹
    甲○遭被告強制性交及強制性交後離開之過程，其對於本案
    性侵之瞭解，均是聽被告所述，業據證人己○○於本院審理時
    證述明確（見本院卷第192至193頁），則證人己○○之證詞與
    被告之辯稱具有同一性，無從採為有利被告之認定。
㈤、被告雖仍否認犯行，並與辯護人以上開情詞置辯，惟查：
１、被告於本院準備程序時至少還願意坦認其有將陰莖插入甲○陰
    道內之事實（見本院卷第50頁），於本院審理時則撇清說不
    記得有無勃起及插入云云（見本院卷第377頁），顯然係畏
    罪卸責之詞。
２、甲○於偵訊及本院審理時就案發部分過程所為之證述內容略有
    不一之情形，並無礙於證人甲○整體證述被害情節之認定，
    業如前述，辯護人以此認定甲○指訴之內容均不可採等語，
    亦屬無據。
３、甲○於偵訊及本院審理時就案發前後之部分事實所為之證述內
    容，雖與證人乙○○有些微出入，但考量甲○當時有飲酒，且
    因突遭被告強制性交，心情處於氣憤、難過之狀態，而未能
    深刻記住所有事情的細節，與常情並無相違之處。至證人戊○○、己○○之證詞均不可採，已如前述，是辯護人主張甲○與
    證人戊○○、己○○之證詞不符，而認甲○所述不實等語，尚非
    可取。
４、案發當時甲○係應被告之邀前往「海悅KTV」坐檯陪酒，在最
    後一次離開V2包廂時才遭被告拉至V1包廂性侵，業經本院認
    定如前，可知在此之前甲○並未預知其隨後會遭被告性侵，
    因而於案發前在V1包廂內與花錢請其來坐檯陪酒之被告互動
    良好，未與經驗法則相悖，是案發前甲○與被告之互動良好
    ，尚難作為有利被告之認定。
５、被告案發後因見經紀人乙○○已將甲○帶離「海悅KTV」，尚未
    料及甲○嗣後會至醫院驗傷提告，故若無其事地返回V2包廂
    ，並無違常情，亦無從反推被告未對甲○為強制性交行為。
㈥、綜上所述，被告前揭所辯，無從採信。本案事證明確，被告
    犯行堪予認定，應依法論科。　　
二、論罪科刑：
㈠、核被告所為，係犯刑法第221條第1項之強制性交罪。另被告
    於強制性交過程中，雖造成甲○受有右側後頸部下側抓傷、
    四肢多處抓傷、紅腫、擦傷等傷害，但此屬被告實施強暴行
    為所生當然結果，不另論傷害罪名。被告為上開強制性交過
    程中，所為親吻甲○、撫摸甲○胸部、下體之猥褻行為，係性
    交之階段行為，應為性交行為所吸收，不另論罪。被告先以
    右手手指插入甲○之陰道內，再以其陰莖插入甲○之陰道內之
    行，係基於同一強制性交犯意，於密接之時間、地點實施，
    各行為之獨立性極為薄弱，依一般社會健全觀念，在時間差
    距上難以強行分開，刑法之評價上以視為數個舉動之接續施
    行，合為包括之一行為予以評價，應屬接續犯，僅論以一罪
    。起訴書雖未敘及被告以右手手指插入甲○陰道之部分事實
    ，惟因該部分與經起訴部分具有實質上一罪關係而為起訴效
    力所及，本院自應併予審理。
㈡、爰審酌被告僅為一己私慾，竟無視告訴人之性自主意願，以
    違反意願之方式對甲○為性交行為，造成甲○心理受創，實應
    嚴予非難；兼衡被告犯後飾詞狡辯，且尚未與告訴人和解及
    賠償之態度，暨其犯罪之動機、目的、手段以及犯罪所生損
    害，兼衡被告之素行，於本院審理時自述高職畢業、未婚、
    從事水電工作、家庭經濟普通之生活狀況（見本院卷第379
    頁）等一切情狀，量處如主文所示之刑。
據上論斷，應依刑事訴訟法第299條第1項前段，刑法第221條第1
項，判決如主文。
本案經檢察官廖梅君提起公訴，檢察官羅秀連到庭執行職務。
中    華    民    國   111    年    4     月    13    日
                  刑事第三庭審判長  法  官  劉麗瑛
                                    法  官  蔡宗儒
                                    法  官  簡志宇
以上正本證明與原本無異。
如不服本判決應於收受送達後20日內向本院提出上訴書狀，並應
敘述具體理由；其未敘述上訴之理由者，應於上訴期間屆滿後20
日內向本院補提理由書（均須按他造當事人之人數附繕本）「切
勿逕送上級法院」。
告訴人或被害人如不服判決，應備理由具狀向檢察官請求上訴，
上訴期間之計算，以檢察官收受判決正本之日起算。
                                    書記官  林勝彥
中　　華　　民　　國　　111 　年　　4 　　月　　13　　日
附錄論罪科刑法條：
中華民國刑法第221條
（強制性交罪）
對於男女以強暴、脅迫、恐嚇、催眠術或其他違反其意願之方法
而為性交者，處 3 年以上 10 年以下有期徒刑。
前項之未遂犯罰之。